臺灣桃園地方法院宣示判決筆錄　　　　　　96年度訴字第40號
公　訴　人　臺灣桃園地方法院檢察署檢察官　
被　　　告　陸柏安
　　　　　　黃健傑
上二人共同
選任辯護人　翁志明律師
上列被告等因妨害風化案件，於中華民國96年3 月21日上午10時
許，在本院13法庭宣示判決，出席職員如下：
　　　　　法　官　尹　良
　　　　　書記官　廖宜政
　　　　　通　譯
法官起立朗讀判決主文、犯罪事實要旨、處罰條文、附記事項，
及告以上訴限制、期間並提出上訴狀之法院，且諭知記載其內容
：
一、主  文：
陸柏安共同意圖使女子與他人為猥褻之行為，而容留以營利，累
犯，處有期徒刑陸月，如易科罰金，以銀元參佰元折算壹日。扣
案精油貳瓶、到勤表（楊紅玉）壹張、帳冊壹本，均沒收。又意
圖使女子與他人為性交之行為，而容留以營利，累犯，處有期徒
刑肆月，如易科罰金，以新台幣壹仟元折算壹日。扣案保險套陸
個沒收。應執行有期徒刑捌月，如易科罰金，以銀元參佰元折算
壹日。扣案精油貳瓶、到勤表（楊紅玉）壹張、帳冊壹本、保險
套陸個，均沒收。
黃健傑共同意圖使女子與他人為猥褻之行為，而容留以營利，處
有期徒刑陸月，如易科罰金，以銀元參佰元折算壹日。緩刑參年
。扣案精油貳瓶、到勤表（楊紅玉）壹張、帳冊壹本，均沒收。

二、犯罪事實要旨：
(一)、陸柏安前於民國九十一年間因偽造文書案件，經本院判處有
    期徒六月確定；又於九十一年間因詐欺案件，經本院判處有
    期徒三月確定；又於九十一年間因收受贓物案件，經本院判
    處有期徒三月確定；嗣經本院裁定應執行有期徒十一月確定
    ；又於九十二年間因偽造文書案件，經台灣板橋地方法院判
    處有期徒四確定，接續執行，於九十三年三月四日縮刑期滿
    ，執行完畢；又於九十二年間因傷害案件，經本院判處拘役
    二十日，經上訴台灣高等法院，經該院於九十三年間撤銷原
    判決，改判有期徒四月確定，於九十三年十月十五日縮刑期
    滿，執行完畢。
(二)、陸柏安係九十五年四月二十日開業，址設於桃園縣平鎮市○
    ○路○段二百號「紅姑娘養生館」之實際負責人，陸柏安並
    於開業後，即以月薪新台幣（下同）二萬元之代價雇用黃健
    傑為該館之現場負責人兼櫃臺經理；陸柏安、黃健傑竟於經
    營「紅姑娘養生館」從事經絡按摩等服務業務期間，共同基
    於意圖使女子與男客為猥褻行為而加以容留、媒介以營利之
    犯意聯絡，於九十五年五月十日十五時許，在上開「紅姑娘
    養生館」內，見男客吳裕欣來店消費，即由黃健傑依陸柏安
    之指示，詢問吳裕欣需不需要女子為其撫摸性器官直至射精
    （即俗稱打手槍或半套）之猥褻行為，並表明每次五十分鐘
    ，收費一千八百元，嗣吳裕欣同意交易條件後，黃健傑即引
    領吳裕欣進入陸柏安所提供之該址包廂一間並媒介前由陸柏
    安以月薪二萬五千元之代價雇用之越南籍女子楊紅玉進入該
    包廂內，為吳裕欣全身塗抹精油後，為撫摸吳裕欣生殖器之
    猥褻行為，而該次猥褻行為所得之一千八百元則均歸「紅姑
    娘養生館」營業所得，而以此方式以營利；迨於同日十五時
    四十五分許，經警接獲線報而當場查獲，並扣得陸柏安所有
    交楊紅玉用以塗抹吳裕欣生殖器所用之精油二瓶；掌控楊紅
    玉作息時間之到勤表一張及記載該筆收入之帳冊一本。
(三)、陸柏安經警查獲後，竟另於九十五年九月十九日起，在桃園
    縣新屋鄉○○○路六○六號，無照經營「甜蜜蜜KTV 」，並
    以月薪二萬五千元之代價雇用越南籍女子楊氏貴陪客人飲酒
    、唱歌；嗣於九十五年十月二十八日二十一時許，有男客陳
    俊偉來店消費後，主動向楊氏貴詢及有無特別服務，即示意
    楊氏貴是否願意從事性交易，經楊氏貴向陸柏安請示後，陸
    柏安竟另行起意，基於意圖使女子與他人性交之行為，而媒
    介、容留以營利之犯意，於同日二十二時許，在上址，向陳
    俊偉表明與楊氏貴性交一次，每次一小時，收費三千元，嗣
    陳俊偉表明同意交易條件後，陸柏安即開車搭載陳俊偉並附
    載其所媒介、安排之楊氏貴，一同前往陸柏安前所承租之位
    於桃園縣新屋鄉○○○路○段六之三號公寓內，並提供、安
    排楊氏貴進入該公寓房間內，與陳俊偉為性交行為，陸柏安
    則可向所媒介之楊氏貴，抽取為性交行為每一小時所收三千
    元中之二千元以營利。迨於同日二十二時十五分許，經警接
    獲線報而當場查獲，並扣得陸柏安所有之保險套六個，楊氏
    貴所有之保險套一個。
三、處罰條文：修正後刑法第二條第一項前段、第二十八條、第
    四十七條第一項、第四十一條第一項前段、第三十八條第一
    項第二款、第七十四條第一項第一款、第五十一條第五款，
    刑法第二百三十一條第一項前段，修正前刑法第四十一條第
    一項前段，刑法施行法第一條之一第一項、第二項前段、第
    三條之一第三項，修正前罰金罰鍰提高標準條例第二條。
四、附記事項：
(一)、查被告二人犯罪事實要旨欄(二)之行為後，刑法業於九十四年
    二月二日公布，於九十五年七月一日施行。按行為後法律有
    變更者，適用行為時之法律，但行為後之法律有利於行為人
    者，適用最有利於行為人之法律，修正後刑法第二條訂有明
    文。此條規定乃與刑法第一條罪刑法定主義契合，而貫徹法
    律禁止溯及既往原則，係規範行為後法律變更所生新舊法律
    比較適用之準據法，是刑法第二條第一項本身雖經修正，但
    刑法第二條第一項既屬適用法律之準據法，本身尚無比較新
    舊法之問題，應一律適用裁判時之修正後之刑法第二條第一
    項規定，以決定適用之刑罰法律，先予辨明。又比較時應就
    「罪刑」有關之共犯、未遂犯、想像競合犯、牽連犯、連續
    犯、結合犯，以及累犯加重、自首減輕暨其他法定加減原因
    （如身分加減）與加減例等一切情形，綜其全部「罪刑」之
    結果而為比較（最高法院九十五年五月二十三日，九十五年
    度第八次刑庭會議決議參考）。經查：
、刑法第二百三十一條第一項規定：意圖使男女與他人為性交
    或猥褻之行為，而引誘、容留或媒介以營利者，處五年以下
    有期徒刑，得併科十萬元以下罰金。其中得併科十萬元以下
    罰金部分，據修正後刑法施行法增訂第一條之一：「中華民
    國九十四年一月七日刑法修正施行後，刑法分則編所定罰金
    之貨幣單位為新臺幣。九十四年一月七日刑法修正時，刑法
    分則編未修正之條文定有罰金者，自九十四年一月七日刑法
    修正施行後，就其所定數額提高為三十倍。但七十二年六月
    二十六日至九十四年一月七日新增或修正之條文，就其所定
    數額提高為三倍」及刑法第三十三條第五款修正為：「主刑
    之種類如下：五、罰金：新臺幣一千元以上，以百元計算之
    」等規定，是依修正後之法律，刑法第二百三十一條第一項
    所得併科之罰金刑最高為新臺幣三十萬元、最低為新臺幣一
    千元；然依被告二人行為時之刑罰法律，即刑法第三十三條
    第五款規定之罰金最低額一元計算，該罪之罰金刑最高為銀
    元十萬元，最低額為銀元一元，若換算為新臺幣，最高額雖
    與新法同為新臺幣三十萬元，然最低額僅為新臺幣三元。行
    為時法有利於被告二人。
、關於累犯部分，由修正前刑法第四十七條規定受有期徒刑之
    執行完畢，或受無期徒刑或有期徒刑一部之執行而赦免後，
    五年以內再犯有期徒刑以上之罪者，為累犯，加重本刑至二
    分之一，修正前刑法第四十九條規定依軍法受裁判者，不適
    用累犯之規定，修正後刑法第四十七條第一項、第二項修正
    為受徒刑之執行完畢，或一部之執行而赦免後，五年以內故
    意再犯有期徒刑以上之罪者，為累犯，加重本刑至二分之一
    ，第九十八條第二項關於因強制工作而免其刑之執行者，於
    受強制工作處分之執行完畢或一部之執行而免除後，五年以
    內故意再犯有期徒刑以上之罪者，以累犯論，且修正後刑法
    第四十九條規定則刪除依軍法受裁判不適用累犯規定部分；
    比較行為時法與裁判時法，關於修正之累犯部分，被告陸柏
    安犯罪事實要旨欄(二)之行為，不論適用修正前或修正後之規
    定，均為累犯，並無有利不利之情形；另關於共犯之規定，
    修正前刑法第二十八條規定：「二人以上共同實施犯罪之行
    為者，皆為正犯。」，修正後刑法第二十八條規定：「二人
    以上共同實行犯罪之行為者，皆為正犯。」修正後刑法將原
    來共同正犯之共同「實施」犯罪，改為「實行」犯罪，排除
    完全未參與犯罪相關行為之「實行」的「陰謀共同正犯」及
    「預備共同正犯」，此屬行為可罰性要件之變更，然本件被
    告二人犯罪事實要旨欄(二)之行為，不論適用修正前或修正後
    之規定，均為共同正犯，亦無有利不利之情形。以上均非屬
    法律變更，逕適用修正後之規定（最高法院九十五年第二十
    一次刑庭會議決議參照）。
、綜合上述各條文修正前、後之比較，揆諸前揭最高法院決議
    ，本件有關犯罪事實要旨欄(二)之「罪刑」部分，自應依修正
    後刑法第二條第一項前段規定，適用被告二人行為時之法律
    。另關於易科罰金之折算標準部分，本次刑法修正之比較新
    舊法，應就「罪刑」有關之共犯、未遂犯、想像競合犯、牽
    連犯、連續犯、結合犯，以及累犯加重、自首減輕暨其他法
    定加減原因（如身分加減）與加減例等一切情形，綜其全部
    「罪刑」之結果而為比較，業如前述，然上開最高法院決議
    ，係就刑法修正後有關「罪刑」新舊法應一體適用而為指示
    ，而法院依該原則定其「罪刑」後，就有期徒刑、拘役如易
    科罰金，罰金如易服勞役標準之宣告，乃「罪刑執行」之層
    次，並非「罪刑」之適用，故而，「罪刑」之適用與「罪刑
    之執行」雖分別適用修正前、修正後之刑法，並無同一法律
    割裂適用之疑義，亦無違上開最高法院之決議。是易科罰金
    、易服勞役、緩刑、保安處分之宣告，均涉及裁量權之行使
    ，須於裁量權行使時，方有比較適用問題，此部分得予割裂
    適用，合先敘明。而易科罰金之折算標準，由修正前刑法第
    四十一條第一項前段規定（得以銀元一元以上三元以下折算
    一日），並依修正前罰金罰鍰提高標準條例第二條規定提高
    一百倍為銀元一百元以上三百元以下（即新台幣三百元以上
    九百元以下）折算一日，修正後刑法第四十一條第一項前段
    則修正為得以新台幣一千元、二千元或三千元折算一日（裁
    判時罰金罰鍰提高標準條例第二條並已刪除）。本件被告二
    人犯罪事實要旨欄(二)之行為時法有利於被告二人，自應依修
    正後刑法第二條第一項前段規定，適用被告二人行為時之法
    律，諭知易科罰金之折算標準。本件協商結果，被告二人犯
    罪事實要旨欄(二)部分犯行，被告二人均處有期徒刑六月，均
    並依前開說明，適用修正前刑法第四十一條第一項前段、修
    正前罰金罰鍰提高標準條例第二條規定，諭知易科罰金之折
    算標準。
、又被告陸柏安犯罪事實要旨欄(二)行為後，刑法第四十一條第
    二項規定：「併合處罰之數罪，均有前項情形，其應執行之
    刑逾六月者，亦同」，雖併經修正為：「前項規定於數罪併
    罰，其應執行之刑未逾六月者，亦適用之」，然刑法施行法
    第三條之一第三項既已明定「於九十四年一月七日刑法修正
    施行前犯併合處罰數罪中之一罪，且該數罪均符合第四十一
    條第一項得易科罰金之規定者，適用九十年一月四日修正之
    刑法第四十一條第二項規定」，故數罪併罰，部分犯罪行為
    在舊法，部分犯罪行為在新法，裁判在新法施行後，如各罪
    均合於易科罰金，惟定應執行之刑逾有期徒刑六月時，及於
    相同情形檢察官聲請定執行刑並定易科罰金之折算標準時，
    均應依修正之刑法施行法第三條之一第三項規定得易科罰金
    ，其折算標準，依最有利於行為人之法律定之（詳台灣高等
    法院暨所屬法院因應新修正刑法施行座談會研討結論要旨第
    五號第二子題）；又裁判確定前犯數罪，其中一罪在新法施
    行前者，應定執行刑時，應依修正後刑法第二條第一項之規
    定，適用最有利於行為人之法律（參見最高法院九十五年度
    第八次刑庭會議決議），依比較之結果，應依修正前刑法第
    五十一條第五款最有利於被告陸柏安，是被告陸柏安犯罪事
    實要旨欄(三)之犯行，雖於新法修正後所犯，依前揭說明，仍
    應依修正前刑法第五十一條第五款定應執行之刑，並依修正
    前刑法第四十一條第二項之規定諭知易科罰金，其易科罰金
    之折算標準（查被告行為時之易科罰金折算標準，修正前罰
    金罰鍰提高標準條例第二條前段（現已刪除）規定，就其原
    定數額提高為一百倍折算一日，則本件被告行為時之易科罰
    金折算標準，應以銀元三百元折算一日，經折算為新台幣後
    ，應以新台幣九百元折算為一日。而九十二年二月二日修正
    公布，九十五年七月一日施行之刑法第四十一條第一項前段
    規定：「犯最重本刑為五年以下有期徒刑以下之刑之罪，而
    受六個月以下有期徒刑或拘役之宣告者，得以新台幣一千元
    、二千元或三千元折算一日，易科罰金」，比較修正前後之
    易科罰金折算標準，修正後之刑法並未有利於被告。），以
    舊法較有利於被告陸柏安，一併敘明
(二)、刑法關於緩刑之要件，亦於九十四年一月七日修正公布，並
    於九十五年七月一日施行，按犯罪在新法施行前，新法施行
    後緩刑之宣告，應適用新法第七十四條之規定（最高法院九
    十五年第八次刑庭會議決議參照），是本件緩刑之宣告，應
    適用修正後刑法第七十四條之規定，合先敘明。查，被告黃
    健傑未曾受有期徒刑以上刑之宣告，此有台灣高等法院被告
    前案紀錄表、台灣桃園地方法院檢察署刑案資料查註紀錄表
    各一份在卷足憑，其因一時失慮，致罹刑章，經此教訓及科
    刑之判決後，當知所警惕，應無再犯之虞，檢察官與其達成
    之協商合意，認所協商之刑，以暫不執行為適當，合於修正
    後刑法第七十四條第一項第一款之規定，併依修正後刑法第
    七十四條第一項第一款規定宣告緩刑三年。
(三)、扣案精油二瓶、楊紅玉之到勤表一張、帳冊一本，均係被告
    陸柏安所有之物，精油二瓶係交楊紅玉用以塗抹男客生殖器
    所用；到勤表一張係用以掌控楊紅玉作息時間之用；帳冊一
    本則供記載楊紅玉收入之用，均為犯罪事實要旨欄(二)犯罪所
    用之物，均應依修正後刑法第三十八條第一項第二款之規定
    ，予被告二人該等犯罪項下宣告沒收；另尚未使用之保險套
    六個，亦係被告陸柏安所有，供其犯罪事實要旨欄(三)媒介、
    容留女子與他人為性交之行為時所用之物，亦應依修正後刑
    法第三十八條第一項第二款之規定，予被告陸柏安該犯罪項
    下宣告沒收。另扣案之員工到勤表中，除上開楊紅玉名義之
    到勤表，係被告陸柏安所有用以掌控楊紅玉作息時間之物外
    ，其餘到勤表，核與本件犯罪無涉，自不得宣告沒收；另扣
    案之保險套，除前開尚未交楊氏貴使用之六個外，另扣案一
    個，已交楊氏貴使用，係楊氏貴所有；扣案女用內衣、內褲
    各一件，亦係楊氏貴所有，均業據楊氏貴於警詢證述在卷，
    是該保險套一個、女用內衣、內褲各一件，均非被告陸柏安
    所有之物，且非屬違禁物，自不得對之宣告沒收，附此敘明
    。
五、協商判決除有刑事訴訟法第四百五十五條之四第一項第一款
    於本訊問程序終結前，被告撤銷協商合意或檢察官撤回協商
    聲請者；第二款被告協商之意思非出於自由意志者；第四款
    被告所犯之罪非第四百五十五條之二第一項所定得以協商判
    決者；第六款被告有其他較重之裁判上一罪之犯罪事實者；
    第七款法院認應諭知免刑或免訴、不受理者情形之一，及違
    反同條第二項「法院應於協商合意範圍內為判決；法院為協
    商判決所科之刑，以宣告緩刑或二年以下有期徒刑、拘役或
    罰金為限」之規定者外，不得上訴。
六、如有前項得上訴之情形者，得自收受判決送達之日起十日內
    ，向本院提出上訴書狀，上訴於第二審法院。
七、本案經檢察官徐文豪到庭執行職務。
中    華    民    國    96    年    3     月    21    日
                  刑事第三庭
                      書記官  廖宜政
                      法  官  尹  良
上正本證明與原本無異。
                      書記官  廖宜政
中    華    民    國    96    年    3     月    21    日
附錄論罪科刑法條：
刑法第二百三十一條第一項：
意圖使男女與他人為性交或猥褻之行為，而引誘、容留或媒介以
營利者，處五年以下有期徒刑，得併科十萬元以下罰金。以詐術
犯之者，亦同。
（註：本件主文所諭知之有期徒刑如易科罰金之折算標準，係以
銀元為單位，1 銀元折算新台幣3 元。）